---
title: "Uso de Tidyverse en la creación de modelos"
output: html_document
---

```{r setup, include=FALSE}
knitr::opts_chunk$set(echo = TRUE)
```

```{r, echo=FALSE, cache=FALSE, warning=FALSE, message=FALSE}
library(tidyverse);
library(tidymodels)
theme_set(theme_light())
```


## Tidyverse para el diseño y despliegue de modelos.

[Tidyverse](https://www.tidyverse.org/) es un compendio de paquetes de R, que le permitirá desarrollar modelos y análisis de datos de manera optima. 

```{r, echo=TRUE, eval=FALSE}
install.packages("tidyverse")
```



Pero ¿Cómo se trabaja bajo este esquema?, lo primero a tener presente es como manipular los datos y paso seguido el diseño de las secuencias con los pipe, para poder así crear los modelos. A continuación trabajaré un ejemplo básico, que aclara el uso de está potente herramienta.


Suponga el ejemplo clásico de `iris`, en donde quiere proyectar el tamaño del Sepalo de las especies, lo primero a trabajar es la agrupación de los datos.

```{r}
# Partición de los datos
iris_split <- iris %>%
  initial_split(strata = Species)

iris_train <- training(iris_split)
iris_test <- testing(iris_split)

```


```{r}
iris%>%
  ggplot(aes(Sepal.Length,Petal.Length, color=Species))+
  geom_point()+
  geom_smooth(method = 'lm')
```


```{r, eval=FALSE}
iris%>%
  group_by(Species)
```



Paso seguido se crea el modelo con una carácteristica puntual, se hará por especies, lo cual quiere decir que el modelo se creará por listas

```{r}
iris%>%
  group_by(Species)%>%
  summarize(lm_model = list(lm(Sepal.Length~Sepal.Width+Petal.Length+Petal.Width)))
```

Una vez creado el objeto `lm_model` se procede a crear un nuevo objeto que contenga los estadísticos necesarios.

```{r}
iris%>%
  group_by(Species)%>%
  summarize(lm_model = list(lm(Sepal.Length~Sepal.Width+Petal.Length+Petal.Width)))%>%
  mutate(stats_model=map(lm_model,tidy,conf.int=TRUE))
```


Para visualizar los estadísticos se usa la función `unnest`

```{r}
iris%>%
  group_by(Species)%>%
  summarize(lm_model = list(lm(Sepal.Length~Sepal.Width+Petal.Length+Petal.Width)))%>%
  mutate(stats_model=map(lm_model,tidy,conf.int=TRUE))%>%
  unnest(stats_model)
```

Una forma de ver este resultado es a través de un gráfico

```{r}
iris%>%
  group_by(Species)%>%
  summarize(lm_model = list(lm(Sepal.Length~Sepal.Width+Petal.Length+Petal.Width)))%>%
  mutate(stats_model=map(lm_model,tidy,conf.int=TRUE))%>%
  unnest(stats_model)%>%
  filter(term!='(Intercept)')%>%
  ggplot(aes(estimate,Species))+
  geom_point()+
  geom_errorbarh(aes(xmin=conf.low,xmax=conf.high,height = .3))+
  facet_wrap(~term, scales = 'free')
```

Un aspecto importante a evaluar es el comportamiento de los p-valores para csaber si el parámetro es optimo para trabajar


```{r}
iris%>%
  group_by(Species)%>%
  summarize(lm_model = list(lm(Sepal.Length~Sepal.Width+Petal.Length+Petal.Width)))%>%
  mutate(stats_model=map(lm_model,tidy,conf.int=TRUE))%>%
  unnest(stats_model)%>%
  ggplot(aes(p.value))+
  geom_histogram(bins = 3)+
  facet_wrap(~Species)
```

Con todos se puede trabajar. Ahora la predicción, para ello usare las particiones de las bases 


```{r}
iris_train%>%
  group_by(Species)%>%
  summarize(lm_model = list(lm(Sepal.Length~Sepal.Width+Petal.Length+Petal.Width)))%>%
  mutate(stats_model=map(lm_model,tidy,conf.int=TRUE))%>%
  mutate(prediction=map(lm_model,predict,iris_test))%>%
  unnest(prediction)
```




## Otra alternativa


Un desarrollo que se llama `tidymodels` puede ejecutar este proceso de una manera increiblemente rápida y computacionalmente no es costoso, aunque como tal aun está en desarrollo.


```{r}

lm_spec <- linear_reg() %>%
  set_engine(engine = "lm")

lm_fit <- lm_spec %>%
  fit(Sepal.Length ~ .,
    data = iris_train
  )


```

Se evalua el modelo


```{r}
lm_fit%>%
  predict(new_data=iris_train)%>%
  mutate(truth=iris_train$Sepal.Length,
         accuracy=.pred/truth)
```

Esto es todo por esta entrada, espero les guste.