---
title: "PCA"
date: 2020-04-20
output: html_document
---


```{r setup, include=FALSE}
knitr::opts_chunk$set(echo = TRUE)
```

Es de reconocer que soy un gran fanático del trabajo de [Julia Silge](https://juliasilge.com/), quien hace poco empezo a trabajar como software engineer en R Studio. Su comprensión de la estadística es profundo y su capacidad de desarrollo de esta herramienta y generar una experiencia en `tidymodels` es de sobrada admiración.

En su nuevo post sobre la aplicación del **Principal Component Analysis** sobre canciones de Hip Hop vía `recipes` es un caso de estudio el cual abordaré de manera desagregada.

```{r, echo=FALSE, cache=FALSE, warning=FALSE, message=FALSE}
library(tidyverse);
library(tidymodels);
library(factoextra);
library(FactoMineR);
library(devtools);
library(ggbiplot);
library(skimr);
library(GGally);
library(tidytext);
library(pls);
#install_github("vqv/ggbiplot")
theme_set(theme_classic())
```

## ¿ En qué consiste los PCAs?

Una definición muy acertada que alberga [wikipedia](https://es.wikipedia.org/wiki/An%C3%A1lisis_de_componentes_principales) es la siguiente :

>"Es una técnica utilizada para describir un conjunto de datos en términos de nuevas variables no correlacionadas"


Esto llevado al plano de Machine Learning tiene un gran potencial. Lo importante en esta técnica es la capacidad que tiene para reducir la dimensionalidad de los datos.

Otra definición que vale la pena rescatar es dada por [Joaquín Amat](https://www.cienciadedatos.net/documentos/35_principal_component_analysis), en donde la describe de la siguiente manera:

>"Es un método estadístico que permite simplificar la complejidad de las variables de los espacios muestrales, a través de muchas dimensiones que conservan la información"

La información en estos términos debe leerse como: Varianza. Dicho de otro modo Los PCAs son dichas técnicas que logran simplificar los set de datos vía un número menor de features en un número optimo de componentes.

### Componentes de los PCAs.

* Eigenvector: Una forma simple de entender los vectores propios es la de dotadores de dirección

* Eigenvalue: los valores propios es la que indica cuanta varianza hay en los datos del eigenvector.


### una aproximación del PCA

Un ejemplo simple para entender esta técnica es la siguiente, se usará la base de datos `mtcars` que viene por defecto en R.

Se seleccionaran nueve variables para este proceso y se usará la función [prcomp](https://www.rdocumentation.org/packages/stats/versions/3.6.2/topics/prcomp), la cual dada una matriz, retorna los resultados como objetos de los componentes.
```{r}
cars_PCA<-prcomp(mtcars[,c(1:7,10,11)], center = TRUE,scale. = TRUE)
cars_PCA%>%
  summary()
```


Como se trabaja con nueve features, los resultados seran iguales, más al ojo del buen observador podrá dar cuenta que en `Cumulative Proportion` en el `PC3` almacena la mayor cantidad de varianza posible, y de ahi en adelante la tasa de acumulación decae de manera exponencial sostenida.


```{r, echo=FALSE, cache=FALSE}
fviz_eig(cars_PCA, addlabels = TRUE, ylim = c(0, 50))
```

Y validando geométricamente como es el comportamiento de las variables, se observa lo siguiente. 


```{r, echo=FALSE, cache=FALSE}
fviz_pca_var(cars_PCA, col.var = "black")
```


Todo lo que está sobre el coseno debe leerse como una variable explicativa que almacena gran porpiedad y valor y que por ende puede explicar las variables que se encuentran en contraposición (ejes opuestos). 

Sustentando el PCA es de notar que sobre el coseno $x$ hay tres variables, lo cual es de gran refuerzo para los pasos a seguir.

Una forma de mejorar la interpretación de este PCA es a través de la caracterización de los carros
```{r, echo=FALSE, cache=FALSE}
fviz_pca_ind(cars_PCA, pointsize = "cos2", 
             pointshape = 21, fill = "#E7B800",
             repel = TRUE 
             )
```

En este caso los gradientes muestran la capacidad de correlaciones y por ende de explicaciones sobre los carros dada la marca.


```{r, echo=FALSE, cache=FALSE}
fviz_contrib(cars_PCA, choice = "ind", axes = 1:2)
```

Es de notar la la mayor cantidad de información se almacena hasta los `duster 360`

Si se trabajase un feature el resultado sería más valioso. En esta parte tomo el ejemplo usado en Datacamp, puesto que su nivel de interpretación es invaluable.


```{r, echo=FALSE, cache=FALSE}
mtcars.country <- c(rep("Japan", 3), rep("US",4), rep("Europe", 7),rep("US",3), "Europe", rep("Japan", 3), rep("US",4), rep("Europe", 3), "US", rep("Europe", 3))

ggbiplot(cars_PCA,ellipse=TRUE,  labels=rownames(mtcars), groups=mtcars.country)
```


Se puede apreciar que los carros de origen americano tienen como caracteristícas de altos valores en en cylinders, Displacement y en Weight.

Para verlo de una marena más amena se trabajaría con la siguiente gráfica (sustentar respuesta anterior)


```{r,echo=FALSE, cache=FALSE}
ggbiplot(cars_PCA,ellipse=TRUE,obs.scale = 1, var.scale = 1,  labels=rownames(mtcars), groups=mtcars.country)

```


### Ranking de las canciones 

El objetivo de este modelo es comprender cuales son las canciones mejor valoradas por los críticos.

```{r, echo=FALSE, cache=FALSE, message=FALSE, warning=FALSE}
rankings <- read_csv("https://raw.githubusercontent.com/rfordatascience/tidytuesday/master/data/2020/2020-04-14/rankings.csv")
```

Se desarrolla un análisis corto de los datos

```{r, echo=FALSE, cache=FALSE}
rankings%>%
  glimpse()
```

Hay una variable interesante sobre el set de datos y es el genero. Pero antes de desarrollar un análisis sobre ello trabajaré en dos fases de interpretación. Con `skim` describire rapidamente el comportamiento y la estructura de los datos


```{r, echo=FALSE, cache=FALSE}
skim(rankings)
```

Me llama la atención el comportamiento de n3 y n4. Los n`s significan los votos #3 y #4.

Exploraré la correlación de las variables cuantitativas.

```{r, echo=FALSE, cache=FALSE, message=FALSE, warning=FALSE}
ggpairs(rankings[,c(6:11)])
```

Hay correlaciones lineales importantes entre los `points` y el número de votaciones, lo importante a destacar es que se disipan conforme aumenta el número de n. Este será un caso interesante para trabajar con redes neuronales.

Una inquietud sobre estas relaciones va atada al genero, ¿cómo será su comportamiento?


```{r, echo=FALSE, cache=FALSE, message=FALSE, warning=FALSE}
ggpairs(rankings[,c(6:11)], ggplot2::aes(color=rankings$gender))
```


Este tipo de correlación da un gran insigth sobre el camino a abordar para desarrollar un modelo.


```{r, echo=FALSE, cache=FALSE}
rankings%>%
  ggplot(aes(reorder(gender,points),points, fill=gender))+
  geom_boxplot()+
  guides(fill=FALSE)+
  labs(x="",
       y="puntuación")

```


La presencia de outliers es bastante alta en el caso de los hombres. Será mejor valorar este comportamiento por decadas

```{r, echo=FALSE, cache=FALSE}
rankings%>%
  mutate(decade=(year %/%10)*10)->rankings
```


```{r}
rankings%>%
  filter(decade!=1970)%>%
  ggplot(aes(reorder(gender,points),points, fill=gender))+
  geom_boxplot()+
  guides(fill=FALSE)+
  labs(x="",
       y="puntuación")+
  facet_wrap(~decade, scales = 'free')

```

Más curioso termino siendo el análsis por decada, parece ser que en efecto son outliers, más no anomalías. Pero para avanzar en este análisis primerio es mejor ordenar este gráfico.

```{r, echo=FALSE, cache=FALSE}
rankings%>%
  filter(decade!=1970)%>%
  group_by(decade)%>%
  ungroup()%>%
  mutate(decade=as.factor(decade),
         gender=reorder_within(gender,points,decade))%>%
  ggplot(aes(gender,points,fill=decade))+
  geom_boxplot(show.legend = FALSE)+
  facet_wrap(~decade,scales = 'free_y')+
  coord_flip()+
  scale_x_reordered() +
    scale_y_continuous(expand = c(0,0))
```

Hay una clara relación entre la decada, la puntuación y los generos, esto debe explorarse más a fondo, pero en está oportunidad no será.






Ahora trabajaré un modelo de regresión para entender que generos son los más escuchados.

```{r}
ind<-initial_split(rankings[,-c(1:3)],strata = gender)
training_data<-training(ind)
testing_data<-testing(ind)
training_data%>%
  lm(log(points)~.,data=.)->ranking_lm

ranking_lm%>%
  summary()
```

Aplicando el PCA

```{r}
modelo <- lm(log(points) ~ ., data = training_data)
summary(modelo)
```

Al revisar el MSE, el resultado es el siguiente

```{r}
training_mse <- mean((modelo$fitted.values - log(training_data$points))^2)
training_mse
```

```{r, warning=FALSE,message=FALSE}
predicciones <- predict(modelo, newdata = testing_data)
test_mse <- mean((predicciones - log(testing_data$points))^2)
test_mse
```

Ahora la regresión con el PCA
```{r}
pca_ranking<-prcomp(training_data[,-c(1:4)],scale. = TRUE)
pca_ranking%>%
  summary()
```

Entender que hasta el PC5 hay alta alacenamiento de la información es necesario desarrollar un gráfico más

```{r}
fviz_eig(pca_ranking, addlabels = TRUE, ylim = c(0, 50))
```

A este modelo le falta un mayor desgloce



```{r}
fviz_cos2(pca_ranking, choice = "var", axes = 1:2)
```

En estas relaciones hace falta mayor detalle para poder trabajar de manera oportuna, más da una buena aproximación al siguiente trabajo


```{r}
library( neuralnet )
n = names( training_data )
f = as.formula( paste( "gender ~", paste( n[!n %in% "gender"], collapse = "+" ) ) )
nn = neuralnet( f, training_data, hidden = 4, linear.output = FALSE, threshold = 0.01 )

plot( nn, rep = "best" )
```



Ahora con el PCA


```{r, echo=FALSE, cache=FALSE}
pca_trainset = training_data %>% select( -gender )
pca_testset = testing_data
pca = prcomp( pca_trainset, scale = T)
```


Se mantienen los cuatro componentes


```{r}
pca$x
train = data.frame(gender = training_data$gender, pca$x)
t = as.data.frame( predict( pca, newdata = pca_testset ) )

new_trainset = train[, c(1,2,3,4:10)]
new_testset =  t[, , c(1,3,4:10)]



n = names( new_trainset )
f = as.formula( paste( "gender ~", paste( n[!n %in% "gender" ], collapse = "+" ) ) )
nn = neuralnet( f, new_trainset, hidden = 4, linear.output = FALSE, threshold=0.01 )


plot( nn, rep = "best" )
```
