---
title: "Series de tiempo"
date: 2020-10-25
output: html_document
---

```{r setup, include=FALSE}
knitr::opts_chunk$set(echo = TRUE, warning = FALSE,message = FALSE)
```

```{r, echo=FALSE, cache=FALSE}
library(tidyverse)
library(tidymodels)
library(workflows)
library(parsnip)
library(recipes)
library(yardstick)
library(glmnet)
library(tidyquant)
library(timetk)
library(scales)
library(tidytext)
library(widyr)
library(purrr)
library(lubridate)
```

## Machine Learning y series de tiempo


Gracias a la evolución en la implementación del  `Machine Learning`, las series de tiempo han sido integradas a esta rama de la ciencia de datos, permitiendo así que los nuevos modelos más estables y con  mayor fortaleza en la parte de `feature engineering`, lo cual deriva en un mejor **perfomance**.

Para entender esta parte hay que definir el `feature` en términos de estacionalidad y tendencia, y es por ello, que la mejor manera será construyendo un ejemplo y definiendo cada uno de los pasos que se van a desarrollar. Definamos un problema : Desea construir un modelo que le permita predecir el recuento de transacciones de bicicletas compartidas, durante tres meses, esta base de datos la encuentra en el repositorio de Machine Learning de la UCI, puede ver el reto que ellos proponen  haciendo click [aquí](https://archive.ics.uci.edu/ml/datasets/bike+sharing+dataset).


Sabiendo que el objetivo es **calcular el número de transacciones** se debe definir una estrategia del feature engineering, que permita calcular el número de interacciones entre los términos y las variables.


Como es costumbre, se debe desarrollar un EDA, para tener un poco más de contexto sobre el problema, pero para ello es necesario tener el diccionario de las variables, por ello tomare  definiciones de la UCI

* instant: record index

* dteday : date

* season : season (1:winter, 2:spring, 3:summer, 4:fall)

* yr : year (0: 2011, 1:2012)

* mnth : month ( 1 to 12)

* hr : hour (0 to 23)

* holiday : weather day is holiday or not (extracted from [Web Link])

* weekday : day of the week

* workingday : if day is neither weekend nor holiday is 1, otherwise is 0.

* weathersit :
  + 1: Clear, Few clouds, Partly cloudy, Partly cloudy
  + 2: Mist + Cloudy, Mist + Broken clouds, Mist + Few clouds, Mist
  + 3: Light Snow, Light Rain + Thunderstorm + Scattered clouds, Light Rain + Scattered clouds
  + 4: Heavy Rain + Ice Pallets + Thunderstorm + Mist, Snow + Fog
  
*temp : Normalized temperature in Celsius. The values are derived via (t-t_min)/(t_max-t_min), t_min=-8, t_max=+39 (only in hourly scale)

* atemp: Normalized feeling temperature in Celsius. The values are derived via (t-t_min)/(t_max-t_min), t_min=-16, t_max=+50 (only in hourly scale)

* hum: Normalized humidity. The values are divided to 100 (max)

* windspeed: Normalized wind speed. The values are divided to 67 (max)

* casual: count of casual users

* registered: count of registered users

* cnt: count of total rental bikes including both casual and registered



```{r}
bikes<-read.csv('../data/day.csv')
bikes%>%
  head()
```

Lo primero que se debe hacer,es una recategorización de la variable `season`, para crear un poco de `interpretability` sobre las transacciones 


```{r}
season_feature <- c("Winter","Spring","Summer","Fall")

bikes<-bikes%>%
  mutate(season=case_when(
    str_detect(season,"1")~season_feature[1],
    str_detect(season,"2")~season_feature[2],
    str_detect(season,"3")~season_feature[3],
    str_detect(season,"4")~season_feature[4]
  ),season=as.factor(season))

bikes%>%
  head()
```


Paso seguido, intentaré ver el comportamiento  de `season` versus `cnt`

```{r}
bikes%>%
  ggplot(aes(cnt,season))+
  geom_jitter(alpha=.3)+
  labs(title = 'Relación entre la temporada y el número de transacciones',
       y='Season',
       x='Transactions')
```

Se puede ver la existencia de una correlación fuerte entre la estación y el número de transacciones, pero es necesario ordenar estos datos para comprender donde hay mayor  nivel transaccional.


```{r}
bikes%>%
  group_by(season)%>%
  summarize(Total=sum(cnt))%>%
  ungroup()%>%
  mutate(season=fct_reorder(season,Total))%>%
  ggplot(aes(Total,season,fill=season))+
  geom_col(show.legend = FALSE)+
  scale_x_continuous(labels = scales::comma_format())+
  labs(title = 'Temporada donde más se usan las bicicletas compartidas')
```
Bueno, acá hay una obviedad: En verano es cuando más se usa bicicletas compartidas. Ahora hagamos más profundo, veamos como es el comportamiento de la temporara dado el día y el uso de bicicletas.



```{r}
bikes%>%
  mutate(weekday=case_when(
    str_detect(weekday,"0")~"Monday",
    str_detect(weekday,"1")~"Tuesday",
    str_detect(weekday,"2")~"Wednesday",
    str_detect(weekday,"3")~"Thursday",
    str_detect(weekday,"4")~"Friday",
    str_detect(weekday,"5")~"Saturday",
    str_detect(weekday,"6")~"Sunday"
  ))%>%
  group_by(season,weekday)%>%
  summarize(Total=sum(cnt))%>%
  ungroup()%>%
  mutate(weekday=reorder_within(weekday,Total,season))%>%
  ggplot(aes(weekday,Total,fill=season))+
  geom_col(show.legend = FALSE)+
  scale_y_continuous(labels = comma_format())+
  facet_wrap(~season,scales = 'free')+
  scale_x_reordered()+
  coord_flip()+
  labs(title = 'Relación de la temporada versus el día en que más se usan las biciletas')
```
Bueno,  de esta gráfica se puede aprender dos cosas

* Los días que más se usan bicicletas entre otoño y primavera son los domingos;
* La relación entre las temporadas de otoño y primavera varia en un 25% con respecto al uso;
* En verano, los días viernes son los días en que más hay transacciones y en invierno los días sabados, pero la relación en invierno de una variación de almenos el 50%

```{r}

Total_season<-bikes%>%
  select(season,cnt)%>%
  group_by(season)%>%
  summarize(Total=sum(cnt))%>%
  tbl_df()

crossing(var1=Total_season$season,var2=Total_season$season)%>%
  left_join(Total_season,by=c('var1'='season'))%>%
  left_join(Total_season,by=c('var2'='season'))%>%
  group_by(var1,var2)%>%
  summarize(differences=Total.x-Total.y)%>%
  arrange(desc(differences))%>%
  mutate(var2=reorder_within(var2,differences,var1))%>%
  filter(differences!='0')%>%
  ggplot(aes(differences,var2,fill=var1))+
  geom_col(show.legend = FALSE)+
  scale_y_reordered()+
  facet_wrap(~var1, scales='free')+
  scale_x_continuous(labels = comma_format())+
  labs(title = 'Comparativa de las diferencias por estación',
       subtitle = 'Con respecto al uso de bicicletas compartidas',
       y='')
 
```
Dado que ahora si se comprende la volatilidad por periodo, es posible crear un análisis preliminar de la tendencia de los datos , de la siguiente manera

```{r, message=FALSE}
bikes%>%
  mutate(dteday=ymd(dteday))%>%
  ggplot(aes(dteday,cnt, color=season))+
  geom_point()+
  geom_smooth()
```

El primer indicio da pistas que el tipo de comportamiento de las variables es `loess`, o sea **regresiones locales**, para comprobar esta tesis, trabajare con un emparejamiento de datos, en el cual medire las distancias euclidianas entre las `season`, para determinar el comportamiento local de los datos.


```{r}
bikes%>%
  mutate(dteday=ymd(dteday))%>%
  pairwise_dist(season,dteday,cnt,sort=TRUE)%>%
  ggplot(aes(distance,reorder(item2,distance),fill=item1))+
  geom_col(show.legend = FALSE)+
  facet_wrap(~item1,scales='free')+
  labs(title = 'Relación Euclidiana entre las temporadas',
       y='',
       x='')
  
```

Para finalizar esta parte es necesario entender el nivel de correlación de pearson que tienen las variables.

```{r}
cor_bikes<-bikes%>%
  mutate(dteday=ymd(dteday))%>%
  pairwise_cor(season,dteday,cnt,sort=TRUE)%>%
  mutate(correlation=abs(correlation))

cor_bikes%>%
  ggplot(aes(correlation,item1))+
  geom_jitter(alpha=0.3)
  
  
```

Después de entender esta parte, se procede a diseñar un modelo de serie de tiempo. Para esto se hace la partición de los datos de la siguiente manera


```{r}
bikes_db <- bikes %>%
    select(dteday, cnt) %>%
    rename(date  = dteday,
           value = cnt)
train_tbl <- bikes_db %>% 
  mutate(date=ymd(date))%>%
  filter(date < "2012-06-01")
test_tbl  <- bikes_db %>% 
  mutate(date=ymd(date))%>%
  filter(date >= "2012-06-01")
```

Lo que gráficamente sería 


```{r}
bikes<-bikes_db %>%
    mutate(date=ymd(date))
bikes %>%
    ggplot(aes(x = date, y = value)) +
    geom_rect(xmin = as.numeric(ymd("2012-06-01")),
              xmax = as.numeric(ymd("2013-01-01")),
              ymin = 0, ymax = 10000,
              fill = palette_light()[[4]], alpha = 0.03) +
    annotate("text", x = ymd("2011-10-01"), y = 7800,
             color = palette_light()[[1]], label = "Región de entrenamiento") +
    annotate("text", x = ymd("2012-10-01"), y = 1550,
             color = palette_light()[[1]], label = "Región de testeo") +
    geom_point(alpha = 0.4, color = palette_light()[[1]]) +
    labs(title = "Escenarios para la serie de tiempo", x = "") +
    theme_tq()
```

Ahora se debe crear el algoritmo que determine el aprendizaje de los datos, para ello se ejecuta la siguiente sentencia

```{r}
recipe_time_series<-recipe(value~.,data = train_tbl)%>%
  step_timeseries_signature(date)

recipe_time_series%>%
  prep()%>%
  bake(new_data=train_tbl)%>%
  head()
```

Paso seguido con lo aprendido en la sección anterior, se crean los features, en donde se crearan variables por segmentos de tiempo.


```{r, message=FALSE,warning=FALSE}
recipe_final <- recipe_time_series %>%
    step_rm(date) %>%
    step_rm(contains("iso"), 
            contains("second"), contains("minute"), contains("hour"),
            contains("am.pm"), contains("xts")) %>%
    step_normalize(contains("index.num"), date_year) %>%
    step_interact(~ date_month.lbl * date_day) %>%
    step_interact(~ date_month.lbl * date_mweek) %>%
    step_interact(~ date_month.lbl * date_wday.lbl * date_yday) %>%
    step_dummy(contains("lbl"), one_hot = TRUE) 

recipe_final%>%
  prep()%>%
  bake(new_data=train_tbl)%>%
  head()

```



Con este feature, se puede crear un modelo, para ello optare por un GML, con la siguiente arquitectura:


```{r}
model_spec_glmnet <- linear_reg(mode = "regression", penalty = 10, mixture = 0.6) %>%
    set_engine("glmnet")

workflow_glmnet <- workflow() %>%
    add_recipe(recipe_final) %>%
    add_model(model_spec_glmnet)

workflow_glmnet
```

Al entrenar el modelo el resultado es el siguiente:


```{r, message=FALSE,warning=FALSE}
workflow_glmnet %>% 
  fit(data = train_tbl)->workflow_trained

prediction_tbl <- workflow_trained %>% 
    predict(test_tbl) %>%
    bind_cols(test_tbl)

prediction_tbl%>%
  mutate(resid=value-.pred)%>%
  ggplot(aes(value,resid))+
  geom_point(alpha=.3)+
  geom_smooth()+
  labs(title = 'Relación de los valores Residuales ante el modelo')
```

El comportamiento de los residuales es el siguiente:


```{r}
residuales<-prediction_tbl%>%
  mutate(resid=value-.pred)

qqnorm(residuales$resid)
qqline(residuales$resid)
```
Parece que hay datos que no cumplen la prueba de normalidad en su totalidad, pero se puede trabajar con varias pruebas teóricas a ver si una leve variación en los supuestos permiten aceptar la normalidad.


```{r}
ks.test(x = residuales$resid,"pnorm", mean(residuales$resid), sd(residuales$resid))
```

Esta prueba indica que los datos no proceden de una normal en el caso de los residuales, pero gracias a las métricas de de la predicción se puede ver que se puede trabajar con los datos.

```{r, message=FALSE, warning=FALSE}
prediction_tbl %>%
    ggplot(aes(x = date, y = value - .pred)) +
    geom_hline(yintercept = 0, color = "black") +
    geom_point(color = palette_light()[[1]], alpha = 0.5) +
    geom_smooth(span = 0.05, color = "red") +
    geom_smooth(span = 1.00, se = FALSE) +
    theme_tq() +
    labs(title = "Residuales del modelo general linealizado", 
         x = "",
         y='Residuales') +
    scale_y_continuous(limits = c(-5000, 5000))
```

Ahora con base a este modelo, se procede a desarrollar un resumen por fechas
```{r}
idx <- bikes %>% 
  tk_index()
bikes_summary <- idx %>% 
  tk_get_timeseries_summary()

bikes_summary
```

Con base a esta información se procede a trabajar el modelo de predicción:


```{r,warning=FALSE,message=FALSE}
idx_future <- idx %>% 
  tk_make_future_timeseries(n_future = 90)

future_tbl <- tibble(date = idx_future) 

future_predictions_tbl <- workflow_glmnet %>% 
    fit(data = bikes) %>%
    predict(future_tbl) %>%
    bind_cols(future_tbl)


future_predictions_tbl
```

Y por último este modelo se puede evaluar de la siguiente manera:


```{r}
bikes %>%
    ggplot(aes(x = date, y = value)) +
    geom_rect(xmin = as.numeric(ymd("2012-06-01")),
              xmax = as.numeric(ymd("2013-01-01")),
              ymin = 0, ymax = 10000,
              fill = palette_light()[[4]], alpha = 0.01) +
    geom_rect(xmin = as.numeric(ymd("2013-01-01")),
              xmax = as.numeric(ymd("2013-07-01")),
              ymin = 0, ymax = 10000,
              fill = palette_light()[[3]], alpha = 0.01) +
    annotate("text", x = ymd("2011-10-01"), y = 7800,
             color = palette_light()[[1]], label = "Región de entrenamiento") +
    annotate("text", x = ymd("2012-10-01"), y = 1550,
             color = palette_light()[[1]], label = "Región de testeo") +
    annotate("text", x = ymd("2013-4-01"), y = 2750,
             color = palette_light()[[1]], label = "Región de predicción",angle=90) +
    geom_point(alpha = 0.5, color = palette_light()[[1]]) +
    geom_point(aes(x = date, y = .pred), data = future_predictions_tbl,
               alpha = 0.5, color = palette_light()[[2]]) +
    geom_smooth(aes(x = date, y = .pred), data = future_predictions_tbl,
                method = 'loess') + 
    labs(title = "Modelo de pronóstico a tres meses", x = "") +
    theme_tq()
```

Una cosa a tener clara: **Los modelos de predicción no son perfectos** y por ello hay que determinar como esta almacenada la información de estos datos , y para ello se crean los intervalos de confianza.


```{r, echo=FALSE}
test_resid_sd <- prediction_tbl %>%
    summarize(stdev = sd(value - .pred))
future_predictions_tbl <- future_predictions_tbl %>%
    mutate(
        lo.95 = .pred - 1.96 * test_resid_sd$stdev,
        lo.80 = .pred - 1.28 * test_resid_sd$stdev,
        hi.80 = .pred + 1.28 * test_resid_sd$stdev,
        hi.95 = .pred + 1.96 * test_resid_sd$stdev
    )

bikes %>%
    ggplot(aes(x = date, y = value)) +
    geom_point(alpha = 0.5, color = palette_light()[[1]]) +
    geom_ribbon(aes(y = .pred, ymin = lo.95, ymax = hi.95), 
                data = future_predictions_tbl, 
                fill = "#D5DBFF", color = NA, size = 0) +
    geom_ribbon(aes(y = .pred, ymin = lo.80, ymax = hi.80, fill = key), 
                data = future_predictions_tbl,
                fill = "#596DD5", color = NA, size = 0, alpha = 0.8) +
    geom_point(aes(x = date, y = .pred), data = future_predictions_tbl,
               alpha = 0.5, color = palette_light()[[2]]) +
    geom_smooth(aes(x = date, y = .pred), data = future_predictions_tbl,
                method = 'loess', color = "white") + 
    labs(title = "Volatilidad de la predicción del modelo a tres meses", x = "") +
    theme_tq()
```
El modelo aparenta capturar la tendencia, aunque dada la volatilidad, el rmse estimado es de 1340, esto indica que se debe trabajar con más variables para mejorar el performance del modelo, aunque este no esta del todo mal, ya que presenta valores del la predicción parecen ser  insesgados (verifiquesé desde la cuasi-normalidad de los errores) y por los valores de la volatilidad de la predicción parecen ser constantes en el tiempo (indicios homocedasticos).



```{r}
residuales%>%
  ggplot(aes(.pred,resid))+
  geom_point()+
  geom_hline(yintercept = 0)+
  geom_smooth()+
  labs(title = 'Indicios de homocedasticidad débil')
```
Eso es todo por esta entrada. Espero que les guste!
