---
title: "HOTEL BOOKINGS AND RECIPES"
author: "Daniel Jiménez"
date: "2/15/2020"
output: html_document
---

```{r setup, include=FALSE}
knitr::opts_chunk$set(echo = TRUE)
```

```{r}
## Libraries 
library(tidyverse)
library(tidymodels)
library(caret)
library(scales)
library(skimr)
library(moderndive)
library("ggpubr")
library(GGally)
library(recipes)
library(randomForest)
```




```{r}
## Load Data

hotels <- readr::read_csv("https://raw.githubusercontent.com/rfordatascience/tidytuesday/master/data/2020/2020-02-11/hotels.csv")
```


## Objetivo

Generar un modelo de pronóstico que logre entender la estadia en el hotel de personas solteras o solas versus las que tienen niños


```{r}
## Filtrar por reservas no canceladas

hotels%>%
  filter(is_canceled==0)%>%
  mutate(
    children=case_when(
     children + babies >0 ~ "children",TRUE~"none" 
    ),
    required_car_parking_spaces=case_when(
      required_car_parking_spaces>0 ~"parking",
      TRUE~"none"
    )
  )%>%
  select(-is_canceled, -reservation_status, -babies)->Hotel_stays
```




```{r}
Hotel_stays%>%
  filter(adults>0)%>%
  group_by(adults,hotel)%>%
  count(children,sort = TRUE)%>%
  mutate(perc=n/sum(n))%>%
  ungroup()%>%
  ggplot(aes(reorder(adults,perc),perc,fill=children))+
  geom_bar(stat = 'identity')+
  geom_text(aes(label=round(perc*100,2)),position = position_stack(vjust = .5), size=3, angle=90)+
  coord_flip()+
  labs(x="Número de adultos",y="Porcentaje",title = "Distribución porcentual de adultos con niños")+
  scale_y_continuous(labels = scales::percent)+
  facet_wrap(~hotel)
  
```


Lo interesante es que en los `City Hotels` cuando hay i cuatro adultos no hay niños, versus que en el caso de los `Resort` que al menos un 9% son niños.

```{r}
skim(Hotel_stays)
```



```{r}
Hotel_stays$stays_in_week_nights%>%
  summary()
```





```{r}
attach(Hotel_stays)
Hotel_stays%>%
  glimpse()

```

```{r}
Hotel_stays%>%names
```


No hay una relación entre el número de adultos y el tiempo de espera 

```{r}
ggscatter(Hotel_stays, x = "lead_time", y = "adults", 
          add = "reg.line", conf.int = TRUE, 
          cor.coef = TRUE, cor.method = "pearson")
```



Hay una relación debil entre la espera y el número de noches de los fines de semana
```{r}
ggscatter(Hotel_stays, x = "lead_time", y = "stays_in_weekend_nights", 
          add = "reg.line", conf.int = TRUE, 
          cor.coef = TRUE, cor.method = "pearson")
```


Existe una relación interesante sobre el tiempo de espera y la estadía entre semana
```{r}
cor(lead_time,stays_in_week_nights)
```



```{r}
Hotel_stays%>%
  ggplot(aes(lead_time,stays_in_week_nights, fill=children))+
  geom_point()+
  geom_smooth(method = 'auto')+
  facet_wrap(~children,scales = 'free')
```

```{r}
ggscatter(
  Hotel_stays, x = "lead_time", y = "stays_in_week_nights",
  color = "children", palette = "jco",
  add = "reg.line"
  ) +
  facet_wrap(~children)+
   stat_cor(label.y = 50)
```
Acá si hay algo interesante , sobre los hospedajes entre semana 




```{r}
ggscatter(
  Hotel_stays, x = "lead_time", y = "stays_in_weekend_nights",
  color = "children", palette = "jco",
  add = "loess"
  ) +
  facet_wrap(~children)+
   stat_cor(label.y = 30)
```

Ahora se efalua la direfencia en hospedaje (días) 


```{r}
Hotel_stays %>%
  mutate(arrival_date_month = factor(arrival_date_month,
    levels = month.name
  )) %>%
  count(hotel, arrival_date_month, children) %>%
  group_by(hotel, children) %>%
  mutate(proportion = n / sum(n)) %>%
  ggplot(aes(arrival_date_month, proportion, fill = children)) +
  geom_col(position = "dodge") +
  scale_y_continuous(labels = scales::percent_format()) +
  facet_wrap(~hotel, nrow = 2) +
  labs(
    x = NULL,
    y = "Proporción de hospedaje ",
    fill = NULL
  )
```


Parece ser que no hay una diferencia tan significativa


```{r}
Hotel_stays %>%
  mutate(arrival_date_month = factor(arrival_date_month,
    levels = month.name
  )) %>%
  group_by(hotel,arrival_date_month,children)%>%
  summarize(n=n(),mean_stay=mean(stays_in_week_nights),std_stay=sd(stays_in_week_nights))
  
```

```{r}
Hotel_stays%>%
  specify(formula = stays_in_week_nights~children)%>%
  hypothesize(null='independence')%>%
  generate(reps = 1000, type="permute")%>%
  calculate(stat='diff in means', order = c('children','none'))->NUll_distribution


Hotel_stays%>%
  specify(formula = stays_in_week_nights~children)%>%
  calculate(stat='diff in means', order = c('children','none'))->obs_diff_means


visualize(NUll_distribution)+
  shade_p_value(obs_stat =obs_diff_means, direction = 'both' )
```

```{r}
NUll_distribution%>%
  get_p_value(obs_stat = obs_diff_means, direction = 'both')
```

No hay diferencia entre los tiempos de hospedaje con o sin niños.

```{r}
ggscatter(
  Hotel_stays, x = "lead_time", y = "stays_in_week_nights",
  color = "required_car_parking_spaces", palette = "jco",
  add = "reg.line"
  ) +
  facet_wrap(~required_car_parking_spaces)+
   stat_cor(label.y = 50)
  
```




```{r}
Hotel_stays%>%
  group_by(hotel,country, children)%>%
  summarize(total=n(),mean_stay=mean(stays_in_week_nights), std_stady=sd(stays_in_week_nights))%>%
  top_n(10)%>%
  ungroup()%>%
  ggplot(aes(fct_reorder(country,mean_stay),mean_stay, color=hotel))+
  geom_point(aes(size=mean_stay))+
  facet_wrap(~children,ncol = 1)+
  theme(axis.text=element_text(size=3.5))+
  coord_flip()+
  labs(x="País", title = 'Relación de los días de hospedaje y la estancia con niños',
       subtitle = 'Por país',
       y='Promedio de los días de hospedaje')
```


Hay un promedio de días más alto en `Resort` con niños y una acumulación más fuerte en el hospedaje en dos días cuando se está solo.



Ahora explorare la relación entre el uso y espacio del `Parking` cuando hay niños y cuando no.


```{r}
Hotel_stays%>%
  count(hotel,required_car_parking_spaces,children,sort = TRUE)%>%
  group_by(hotel,children)%>%
  mutate(perc=n/sum(n))%>%
  ggplot(aes(required_car_parking_spaces,perc,fill=children))+
  geom_col(position = 'dodge')+
  scale_y_continuous(labels = percent_format())+
  facet_wrap(~hotel, ncol = 1)
```

Cuando no hay niños se requiere más espacio en el uso del parqueadero, pero en los `resort`cuando hay niños si se requiere espacio cuando hay niños que en comparación cuando no los hay .



Basado en la lógica de [Julia Silge](https://juliasilge.com/blog/hotels-recipes/), usare un emparentamiento para analisar el tipo de relaciones ed alto nivel entre las variables 


```{r}
Hotel_stays%>%
  select(children,adr,required_car_parking_spaces,total_of_special_requests,stays_in_week_nights,stays_in_weekend_nights)%>%
  ggpairs(mapping = aes(color=children))
```

## Construir modelos





Seleccionar variables que aporten a la construcción del modelo
```{r}

datos_rf <- Hotel_stays %>%
  select(
    children, hotel, arrival_date_month, meal, adr, adults,
    required_car_parking_spaces, total_of_special_requests,
    stays_in_week_nights, stays_in_weekend_nights, lead_time
  ) %>%
  mutate_if(is.character, factor)



datos_rf <- map_if(.x = datos_rf, .p = is.character, .f = as.factor) %>%
            as.data.frame()


modelo_randforest <- randomForest(formula = children ~ . ,
                                  data = na.omit(datos_rf),
                                  mtry = 5,
                                  importance = TRUE, 
                                  ntree = 100) 

importancia <- as.data.frame(modelo_randforest$importance)
importancia <- rownames_to_column(importancia,var = "variable")
```


```{r}
ggplot(data = importancia, aes(x = reorder(variable, MeanDecreaseAccuracy),
                               y = MeanDecreaseAccuracy,
                               fill = MeanDecreaseAccuracy)) +
      labs(x = "variable", title = "Reducción de Accuracy") +
      geom_col() +
      coord_flip() +
      theme_bw() +
      theme(legend.position = "bottom")
```

```{r}
ggplot(data = importancia, aes(x = reorder(variable, MeanDecreaseGini),
                               y = MeanDecreaseGini,
                               fill = MeanDecreaseGini)) +
      labs(x = "variable", title = "Reducción de pureza (Gini)") +
      geom_col() +
      coord_flip() +
      theme_bw() +
      theme(legend.position = "bottom")
```

Las variables que más aportan al modelo son :

* ADR
* Lead Time y
* arrival_date_month

Separación del set de datos 


```{r}
index<-createDataPartition(datos_rf$children,p=0.70,list = FALSE,times = 1)
train_set<-datos_rf[index,]
test_set<-datos_rf[-index,]

```


```{r}
library(doMC)
registerDoMC(cores = 4)
subsets <- c(1:13)
repeticiones <- 14
set.seed(123)
seeds <- vector(mode = "list", length = repeticiones + 1)
for (i in 1:repeticiones) {
  seeds[[i]] <- sample.int(1000, length(subsets))
} 
seeds[[repeticiones + 1]] <- sample.int(1000, 1)
ctrl_rfe <- rfeControl(functions = rfFuncs, method = "boot", number = repeticiones,
                       returnResamp = "all", allowParallel = TRUE, verbose = FALSE,
                       seeds = seeds)
set.seed(123)
rf_rfe <- rfe(children ~ ., data = na.omit(train_set),
              metric = "Accuracy",
              rfeControl = ctrl_rfe,
              ntree = 50)


```






```{r}
rf_rfe
```

Las mejores variables para el modelo son

```{r}
rf_rfe$optVariables
```

```{r}
rf_rfe$resample %>% group_by(Variables) %>%
                    summarise(media_accuracy = mean(Accuracy),
                              media_kappa = mean(Kappa)) %>%
                    arrange(desc(media_accuracy))
```

```{r}
ggplot(data = rf_rfe$results, aes(x = Variables, y = Accuracy)) +
  geom_line() +
  scale_x_continuous(breaks  = unique(rf_rfe$results$Variables)) +
  geom_point() +
  geom_errorbar(aes(ymin = Accuracy - AccuracySD, ymax = Accuracy + AccuracySD),
                width = 0.2) +
  geom_point(data = rf_rfe$results %>% slice(which.max(Accuracy)),
             color = "red") +
  theme_bw()
```

Para máximizar la capacidad predictiva del modelo usare algoritmos genéticos


```{r}
library(doMC)
registerDoMC(cores = 4)
ga_ctrl <- gafsControl(functions = rfGA,
                       method = "cv",
                       number = 5,
                       allowParallel = TRUE,
                       genParallel = TRUE, 
                       verbose = FALSE)

set.seed(111)
rf_ga <- gafs(x = train_set[, -11],
              y = train_set$children,
              iters = 10, 
              popSize = 10,
              gafsControl = ga_ctrl,
              ntree = 100)


```



Las variables optimas son 


```{r}
rf_ga$optVariables
```




## Support Vector Machine 


A través de este modelo intentaré predecir si los huespedes iran con niños o no


```{r}
modelo_svmlineal <- train(children ~ hotel+arrival_date_month+meal+adults+stays_in_weekend_nights, method = "svmLinear", data = train_set[1:40000])
modelo_svmlineal$finalModel

```







## Predicciones del SVM

```{r}
predicciones_raw <- predict(modelo_svmlineal, newdata = test_set,
                            type = "raw")
predicciones_raw
```

Las probabilidades son las siguientes


```{r}
particiones  <- 10
repeticiones <- 3
hiperparametros <- expand.grid(C = c(1))

set.seed(123)
seeds <- vector(mode = "list", length = (particiones * repeticiones) + 1)
for (i in 1:(particiones * repeticiones)) {
  seeds[[i]] <- sample.int(1000, nrow(hiperparametros)) 
}
seeds[[(particiones * repeticiones) + 1]] <- sample.int(1000, 1)

control_train <- trainControl(method = "repeatedcv", number = particiones,
                              repeats = repeticiones, seeds = seeds,
                              returnResamp = "all", verboseIter = FALSE,
                              classProbs = TRUE, allowParallel = TRUE)

set.seed(123)
modelo_svmlineal <- train(children ~ hotel+arrival_date_month+meal+adults+stays_in_weekend_nights, data = na.omit(train_set[1:30000,]),
                          method = "svmLinear",
                          tuneGrid = hiperparametros,
                          metric = "Accuracy",
                          trControl = control_train)

predicciones_prob <- predict(modelo_svmlineal, newdata = test_set,
                             type = "prob")
predicciones_prob %>% head()
```




## Evaluación del modelo 


```{r}
confusionMatrix(data = predicciones_raw, reference = test_set$children,
                positive = "children")
```



```{r}
error_test <- mean(predicciones_raw != test_set$children)
paste("El error de test del modelo:", round(error_test*100, 2), "%")
```




## Gradient Boosting


```{r}

library(doMC)
registerDoMC(cores = 4)

particiones  <- 10
repeticiones <- 3

hiperparametros <- expand.grid(interaction.depth = c(1, 2),
                               n.trees = c(50, 100, 200),
                               shrinkage = c(0.001, 0.01, 0.1),
                               n.minobsinnode = c(2, 5, 15))

set.seed(123)
seeds <- vector(mode = "list", length = (particiones * repeticiones) + 1)
for (i in 1:(particiones * repeticiones)) {
  seeds[[i]] <- sample.int(1000, nrow(hiperparametros))
}
seeds[[(particiones * repeticiones) + 1]] <- sample.int(1000, 1)

control_train <- trainControl(method = "repeatedcv", number = particiones,
                              repeats = repeticiones, seeds = seeds,
                              returnResamp = "final", verboseIter = FALSE,
                              allowParallel = TRUE)

set.seed(123)
modelo_boost <- train(children ~ hotel+arrival_date_month+meal+adults+stays_in_weekend_nights, data = train_set,
                   method = "gbm",
                   tuneGrid = hiperparametros,
                   metric = "Accuracy",
                   trControl = control_train,
                   distribution = "adaboost",
                   verbose = FALSE)
modelo_boost
```





```{r}
ggplot(modelo_boost, highlight = TRUE) +
  labs(title = "Evolución del accuracy del modelo Gradient Boosting") +
    guides(color = guide_legend(title = "shrinkage"),
           shape = guide_legend(title = "shrinkage")) +
  theme_bw() +
  theme(legend.position = "bottom")
```




## Support Vector Machine Radial 



```{r}

library(doMC)
registerDoMC(cores = 4)

particiones  <- 10
repeticiones <- 3

# Hiperparámetros
hiperparametros <- expand.grid(sigma = c( 0.01, 0.1, 0.5, 1),
                               C = c(1 , 20, 50, 100))

set.seed(123)
seeds <- vector(mode = "list", length = (particiones * repeticiones) + 1)
for (i in 1:(particiones * repeticiones)) {
  seeds[[i]] <- sample.int(1000, nrow(hiperparametros))
}
seeds[[(particiones * repeticiones) + 1]] <- sample.int(1000, 1)

control_train <- trainControl(method = "repeatedcv", number = particiones,
                              repeats = repeticiones, seeds = seeds,
                              returnResamp = "final", verboseIter = FALSE,
                              allowParallel = TRUE)

set.seed(342)
modelo_svmrad <- train(children ~ hotel+arrival_date_month+meal+adults+stays_in_weekend_nights, data = train_set[1:30000,],
                   method = "svmRadial",
                   tuneGrid = hiperparametros,
                   metric = "Accuracy",
                   trControl = control_train)
modelo_svmrad
```



```{r}
ggplot(modelo_svmrad, highlight = TRUE) +
  labs(title = "Evolución del accuracy del modelo SVM Radial") +
  theme_bw()
```



## COmparación de los modelos
```{r}
modelos <- list(boosting = modelo_boost, SVMradial = modelo_svmrad
                )
resultados_resamples <- resamples(modelos)
metricas_resamples <- resultados_resamples$values %>%
                         gather(key = "modelo", value = "valor", -Resample) %>%
                         separate(col = "modelo", into = c("modelo", "metrica"),
                                  sep = "~", remove = TRUE)
metricas_resamples %>% 
  group_by(modelo, metrica) %>% 
  summarise(media = mean(valor)) %>%
  spread(key = metrica, value = media) %>%
  arrange(desc(Accuracy))


metricas_resamples %>%
  filter(metrica == "Accuracy") %>%
  group_by(modelo) %>% 
  summarise(media = mean(valor)) %>%
  ggplot(aes(x = reorder(modelo, media), y = media, label = round(media, 2))) +
    geom_segment(aes(x = reorder(modelo, media), y = 0,
                     xend = modelo, yend = media),
                     color = "grey50") +
    geom_point(size = 7, color = "firebrick") +
    geom_text(color = "white", size = 2.5) +
    scale_y_continuous(limits = c(0, 1)) +
    # Accuracy basal
    geom_hline(yintercept = 0.62, linetype = "dashed") +
    annotate(geom = "text", y = 0.72, x = 8.5, label = "Accuracy basal") +
    labs(title = "Validación: Accuracy medio repeated-CV",
         subtitle = "Modelos ordenados por media",
         x = "modelo") +
    coord_flip() +
    theme_bw()
```




```{r}
predicciones <- extractPrediction(
                  models = modelos,
                  testX = test_set[, -1],
                  testY = test_set$children
                  )
predicciones %>% head()
```




```{r}
metricas_predicciones <- predicciones %>%
                         mutate(acierto = ifelse(obs == pred, TRUE, FALSE)) %>%
                         group_by(object, dataType) %>%
                         summarise(accuracy = mean(acierto))

metricas_predicciones %>%
  spread(key = dataType, value = accuracy) %>%
  arrange(desc(Test))
```

