---
title: "Análisis SKU`"
author: "Daniel Jiménez"
date: "2/14/2020"
output: pdf_document
---

```{r setup, include=FALSE}
knitr::opts_chunk$set(echo = TRUE)
```



```{r}
library(tidyverse);
library(tidymodels);
library(moderndive);
library(bigrquery);
library(DBI);
library(RSQLite);
library(sqldf);
library(skimr);
library(tidytext)
```


Cargue de la base de datos
```{r}
con <- dbConnect(
  bigrquery::bigquery(),
  project = "chiperdw",
  dataset = "Models"
)
ResultsWeekHistory <- tbl(con, "ResultsWeekHistory")

ResultsWeekHistory%>%
  filter(accuracy<0.5)%>%
  data.frame()->data

```

Se tomaron los valores con un accuracy menor al 0.5

```{r}
data%>%
  head()
```

```{r}
data%>%
  group_by(warehouseName)%>%
  summarize(promedio_acc=mean(accuracy),
            Mediana_acc=median(accuracy),
            P25=quantile(accuracy)[2],
            P75=quantile(accuracy)[4],
            Min_acc=min(accuracy),
            Max_acc=max(accuracy))
```



En dos Warehouse se presentan casos preocupantes con accuracy negativo: `Bogotá` y `Vallejo`, por lo cual este análisis se desarrollará por cada uno de los entes regionales de Bodegas


```{r}

data%>%
  mutate(accuracy_levels=case_when(
    accuracy <=0.21~"Bajo-Bajo accuracy",
    accuracy >0.22 |accuracy <0.35~"Bajo-Medio accuracy",
    accuracy> 0.36 ~"Bajo-Alto accuracy",
  ))->data

```


```{r}
con2 <- dbConnect(
  bigrquery::bigquery(),
  project = "chiperdw",
  dataset = "BF"
)
Products <- tbl(con2, "Chiper_ALL_Active_Products")
Products<-data.frame(Products)
Products%>%
  select(sku,subCategoryName,categoryName,macroCategoryName,name,customerPrice)->Products
```


```{r}
## Join Data
data%>%
  left_join(Products, by="sku")%>%
  na.omit()->data2
#write.csv(data2,"anomalies.csv")
```



## Caso Bogotá
```{r}
Bogota<-data2%>%
  filter(warehouseName=="CEDI Bogota")
```



```{r}
Bogota%>%
  group_by(macroCategoryName,accuracy_levels)%>%
  summarize(median_acc=median(accuracy))%>%
  arrange(desc(median_acc))%>%
  ungroup()%>%
   mutate(accuracy_levels = as.factor(accuracy_levels),
           macroCategoryName = reorder_within(macroCategoryName, median_acc, accuracy_levels)) %>%
  ggplot(aes(macroCategoryName,median_acc, fill=macroCategoryName))+
  geom_col(show.legend = FALSE)+
  geom_text(aes(label=paste0(round(median_acc*100),'%')),position = position_stack(vjust = .5))+
  facet_wrap(~accuracy_levels, scales = 'free')+
  coord_flip()+
  scale_x_reordered() +
    scale_y_continuous(expand = c(0,0))
  
  
```

En Bogotá tiene un problema sobre el ajuste del `accuracy` dado que solo tiene los niveles más bajos. Los casos más preocupantes son en :


* Alimentos para Gatos
* Alimentos y Bebidas
* Viveres y Abarrotes
* Bebidas Alcoholicas y Cigarrillos
* Alimentos para perros
* Ciudado del Hogar 
* Cuidado de la salud

Sobre esto se desarrollará un análisis particular


```{r}
Bogota%>%
  filter(accuracy<0.18)%>%
  group_by(macroCategoryName)%>%
  summarize(n=n())

  
```

```{r}
Bogota%>%
  filter(accuracy<0.18)%>%
  filter(macroCategoryName=="Alimento Para Gatos")%>%
  ggplot(aes(name,accuracy, fill=name))+
  geom_col(show.legend = FALSE)+
  coord_flip()
```


El producto DONKAT en 500 gr tiene un problema para ser pronósticado


```{r}
Bogota%>%
  filter(accuracy<0.18)%>%
  filter(macroCategoryName=="Alimento Para Gatos")%>%
  group_by(name,week,accuracy,customerPrice)%>%
  summarize(n=n())
```


El producto solo se ha vendido desde la semana dos, y es por ello que no tiene manera de calcularse.

Se recomienda tener al menos 30 datos para poder pronosticarlo


```{r}
Bogota%>%
  distinct(sku,week,.keep_all = TRUE)%>%
  filter(accuracy<0.18)%>%
  filter(macroCategoryName=="Alimento Para Perros")%>%
  ggplot(aes(name,accuracy, fill=name))+
  geom_col(show.legend = FALSE)+
  coord_flip()+
  facet_wrap(~week)
```

Los productos para perro han tenido solo tres participaciones en el caso de Pedigree, por lo cual no se puede calcular, y el dogourmet de 22Kilos solo se ha vendido una vez. La recomendación sigue siendo la misma , se debe tener al menos 30 observaciones para calcular el forecasting, en el caso del producto que tiene 3 participaciones se puede generar un boostrap con n samples de 30 para calcularlo.



```{r}
Bogota%>%
  filter(accuracy<0.18)%>%
  filter(macroCategoryName=="Alimento Para Perros")%>%
  group_by(name,week,accuracy,customerPrice)%>%
  summarize(n=n())%>%
  ggplot(aes(week,customerPrice,group=1))+
  geom_point()+
  geom_line()+
  facet_wrap(~name, scales = 'free')+
  coord_flip()
```

Los precios no han variado.

En el caso de Alimentos Frescos, los resultados son los siguientes

```{r}
Bogota%>%
  filter(accuracy<0.18)%>%
  filter(macroCategoryName=="Alimentos Frescos")%>%
  ggplot(aes(name,accuracy, fill=name))+
  geom_col(show.legend = FALSE)+
  coord_flip()
```



```{r}
Bogota%>%
  distinct(sku,week,.keep_all = TRUE)%>%
  filter(accuracy<0.18)%>%
  filter(macroCategoryName=="Alimentos Frescos")%>%
  ggplot(aes(name,accuracy, fill=name))+
  geom_col(show.legend = FALSE)+
  coord_flip()+
  facet_wrap(~week)
```



Los productos tienen problema de unica venta


Para el caso de Alimentos y Bebidas los resultados son los siguientes

```{r}
Bogota%>%
  distinct(sku,week,.keep_all = TRUE)%>%
  filter(accuracy<0.18)%>%
  filter(macroCategoryName=="Alimentos y Bebidas")%>%
  ggplot(aes(name,accuracy, fill=name))+
  geom_col(show.legend = FALSE)+
  coord_flip()+
  facet_wrap(~week)
```


Para el caso de Aseo Hogar

```{r}
Bogota%>%
  distinct(sku,week,.keep_all = TRUE)%>%
  filter(accuracy<0.18)%>%
  filter(macroCategoryName=="Aseo Hogar")%>%
  ggplot(aes(name,accuracy, fill=name))+
  geom_col(show.legend = FALSE)+
  coord_flip()+
  facet_wrap(~week)
```




```{r}

Bogota%>%
  distinct(sku,week,.keep_all = TRUE)%>%
  filter(accuracy<0.18)%>%
  filter(macroCategoryName=="Bebes Y Niños")%>%
  ggplot(aes(name,accuracy, fill=name))+
  geom_col(show.legend = FALSE)+
  coord_flip()+
  facet_wrap(~week)

```


Para el caso de 

```{r}
Bogota%>%
  distinct(sku,week,.keep_all = TRUE)%>%
  filter(accuracy<0.18)%>%
  filter(macroCategoryName=="Bebidas Alcoholicas Y Cigarrillos")%>%
  ggplot(aes(name,accuracy, fill=name))+
  geom_col(show.legend = FALSE)+
  coord_flip()+
  facet_wrap(~week)+
  theme(axis.text=element_text(size=2))
```


EL problema sigue siendo el mismo, son productos que se han vendido solo una vez, máximo tres.



```{r}
Bogota%>%
  distinct(sku,week,.keep_all = TRUE)%>%
  filter(accuracy<0.18)%>%
  filter(macroCategoryName=="Bebidas No Alcoholicas")%>%
  ggplot(aes(name,accuracy, fill=name))+
  geom_col(show.legend = FALSE)+
  coord_flip()+
  facet_wrap(~week)+
  theme(axis.text=element_text(size=2))
```


EN el caso de Bebida no alcoholicas el resultado es diferente. se debe desarrollar un análisis más profundo.
Pare ser que no hay continuidad con los productos.



```{r}

Bogota%>%
  distinct(sku,week,.keep_all = TRUE)%>%
  filter(accuracy<0.18)%>%
  filter(macroCategoryName=="Cuidado De La Salud")%>%
  ggplot(aes(name,accuracy, fill=name))+
  geom_col(show.legend = FALSE)+
  coord_flip()+
  facet_wrap(~week)+
  theme(axis.text=element_text(size=4))
```

EL problema sigue siendo de número de observaciones



## Caso Cali

```{r}
Cali	<-data2%>%
  filter(warehouseName=="CEDI Cali")
```



```{r}
Cali	%>%
  group_by(macroCategoryName,accuracy_levels)%>%
  summarize(median_acc=median(accuracy))%>%
  arrange(desc(median_acc))%>%
  ungroup()%>%
   mutate(accuracy_levels = as.factor(accuracy_levels),
           macroCategoryName = reorder_within(macroCategoryName, median_acc, accuracy_levels)) %>%
  ggplot(aes(macroCategoryName,median_acc, fill=macroCategoryName))+
  geom_col(show.legend = FALSE)+
  geom_text(aes(label=paste0(round(median_acc*100),'%')),position = position_stack(vjust = .5))+
  facet_wrap(~accuracy_levels, scales = 'free')+
  coord_flip()+
  scale_x_reordered() +
    scale_y_continuous(expand = c(0,0))
  
  
```


```{r}
Cali	%>%
  filter(accuracy<0.18)%>%
  group_by(macroCategoryName)%>%
  summarize(n=n())

  
```

```{r}
Cali	%>%
  filter(accuracy<0.18)%>%
  filter(macroCategoryName=="Alimento Para Gatos")%>%
  ggplot(aes(name,accuracy, fill=name))+
  geom_col(show.legend = FALSE)+
  coord_flip()
```





```{r}
Cali	%>%
  filter(accuracy<0.18)%>%
  filter(macroCategoryName=="Alimento Para Gatos")%>%
  group_by(name,week,accuracy,customerPrice)%>%
  summarize(n=n())
```


























```{r}
Cali	%>%
  distinct(sku,week,.keep_all = TRUE)%>%
  filter(accuracy<0.18)%>%
  filter(macroCategoryName=="Bebidas Alcoholicas Y Cigarrillos")%>%
  ggplot(aes(name,accuracy, fill=name))+
  geom_col(show.legend = FALSE)+
  coord_flip()+
  facet_wrap(~week)+
  theme(axis.text=element_text(size=2))
```






```{r}
Cali	%>%
  distinct(sku,week,.keep_all = TRUE)%>%
  filter(accuracy<0.18)%>%
  filter(macroCategoryName=="Bebidas No Alcoholicas")%>%
  ggplot(aes(name,accuracy, fill=name))+
  geom_col(show.legend = FALSE)+
  coord_flip()+
  facet_wrap(~week)+
  theme(axis.text=element_text(size=2))
```




```{r}

Cali	%>%
  distinct(sku,week,.keep_all = TRUE)%>%
  filter(accuracy<0.18)%>%
  filter(macroCategoryName=="Cuidado De La Salud")%>%
  ggplot(aes(name,accuracy, fill=name))+
  geom_col(show.legend = FALSE)+
  coord_flip()+
  facet_wrap(~week)+
  theme(axis.text=element_text(size=4))
```



## Caso Medellin

```{r}
Medellin	<-data2%>%
  filter(warehouseName=="CEDI Medellin")
```



```{r}
Medellin	%>%
  group_by(macroCategoryName,accuracy_levels)%>%
  summarize(median_acc=median(accuracy))%>%
  arrange(desc(median_acc))%>%
  ungroup()%>%
   mutate(accuracy_levels = as.factor(accuracy_levels),
           macroCategoryName = reorder_within(macroCategoryName, median_acc, accuracy_levels)) %>%
  ggplot(aes(macroCategoryName,median_acc, fill=macroCategoryName))+
  geom_col(show.legend = FALSE)+
  geom_text(aes(label=paste0(round(median_acc*100),'%')),position = position_stack(vjust = .5))+
  facet_wrap(~accuracy_levels, scales = 'free')+
  coord_flip()+
  scale_x_reordered() +
    scale_y_continuous(expand = c(0,0))
  
  
```


```{r}
Medellin	%>%
  filter(accuracy<0.18)%>%
  group_by(macroCategoryName)%>%
  summarize(n=n())

  
```























```{r}
Medellin	%>%
  distinct(sku,week,.keep_all = TRUE)%>%
  filter(accuracy<0.18)%>%
  filter(macroCategoryName=="Alimentos y Bebidas")%>%
  ggplot(aes(name,accuracy, fill=name))+
  geom_col(show.legend = FALSE)+
  coord_flip()+
  facet_wrap(~week)
```














```{r}
Medellin	%>%
  distinct(sku,week,.keep_all = TRUE)%>%
  filter(accuracy<0.18)%>%
  filter(macroCategoryName=="Bebidas Alcoholicas Y Cigarrillos")%>%
  ggplot(aes(name,accuracy, fill=name))+
  geom_col(show.legend = FALSE)+
  coord_flip()+
  facet_wrap(~week)+
  theme(axis.text=element_text(size=2))
```






```{r}
Medellin	%>%
  distinct(sku,week,.keep_all = TRUE)%>%
  filter(accuracy<0.18)%>%
  filter(macroCategoryName=="Bebidas No Alcoholicas")%>%
  ggplot(aes(name,accuracy, fill=name))+
  geom_col(show.legend = FALSE)+
  coord_flip()+
  facet_wrap(~week)+
  theme(axis.text=element_text(size=2))
```




```{r}

Medellin	%>%
  distinct(sku,week,.keep_all = TRUE)%>%
  filter(accuracy<0.18)%>%
  filter(macroCategoryName=="Cuidado De La Salud")%>%
  ggplot(aes(name,accuracy, fill=name))+
  geom_col(show.legend = FALSE)+
  coord_flip()+
  facet_wrap(~week)+
  theme(axis.text=element_text(size=4))
```


## Caso Vallejo

```{r}
Vallejo	<-data2%>%
  filter(warehouseName=="FPI Vallejo")
```



```{r}
Vallejo	%>%
  group_by(macroCategoryName,accuracy_levels)%>%
  summarize(median_acc=median(accuracy))%>%
  arrange(desc(median_acc))%>%
  ungroup()%>%
   mutate(accuracy_levels = as.factor(accuracy_levels),
           macroCategoryName = reorder_within(macroCategoryName, median_acc, accuracy_levels)) %>%
  ggplot(aes(macroCategoryName,median_acc, fill=macroCategoryName))+
  geom_col(show.legend = FALSE)+
  geom_text(aes(label=paste0(round(median_acc*100),'%')),position = position_stack(vjust = .5))+
  facet_wrap(~accuracy_levels, scales = 'free')+
  coord_flip()+
  scale_x_reordered() +
    scale_y_continuous(expand = c(0,0))
  
  
```


```{r}
Vallejo	%>%
  filter(accuracy<0.18)%>%
  group_by(macroCategoryName)%>%
  summarize(n=n())

  
```






































```{r}

Vallejo	%>%
  distinct(sku,week,.keep_all = TRUE)%>%
  filter(accuracy<0.18)%>%
  filter(macroCategoryName=="Bebes Y Niños")%>%
  ggplot(aes(name,accuracy, fill=name))+
  geom_col(show.legend = FALSE)+
  coord_flip()+
  facet_wrap(~week)

```




```{r}
Vallejo	%>%
  distinct(sku,week,.keep_all = TRUE)%>%
  filter(accuracy<0.18)%>%
  filter(macroCategoryName=="Bebidas Alcoholicas Y Cigarrillos")%>%
  ggplot(aes(name,accuracy, fill=name))+
  geom_col(show.legend = FALSE)+
  coord_flip()+
  facet_wrap(~week)+
  theme(axis.text=element_text(size=2))
```






```{r}
Vallejo	%>%
  distinct(sku,week,.keep_all = TRUE)%>%
  filter(accuracy<0.18)%>%
  filter(macroCategoryName=="Bebidas No Alcoholicas")%>%
  ggplot(aes(name,accuracy, fill=name))+
  geom_col(show.legend = FALSE)+
  coord_flip()+
  facet_wrap(~week)+
  theme(axis.text=element_text(size=2))
```




```{r}

Vallejo	%>%
  distinct(sku,week,.keep_all = TRUE)%>%
  filter(accuracy<0.18)%>%
  filter(macroCategoryName=="Cuidado De La Salud")%>%
  ggplot(aes(name,accuracy, fill=name))+
  geom_col(show.legend = FALSE)+
  coord_flip()+
  facet_wrap(~week)+
  theme(axis.text=element_text(size=4))
```







